【裁判字號】    97,交上易,1977
【裁判日期】    980107
【裁判案由】    過失傷害
【裁判全文】
臺灣高等法院臺中分院刑事判決      97年度交上易字第1977號
上  訴  人
即  被  告  乙○○
上列上訴人因過失傷害案件，不服臺灣臺中地方法院九十七年度
交易字第四一四號，中華民國九十七年八月二十日第一審判決（
起訴案號：臺灣臺中地方法院檢察署九十七年度調偵字第一三○
號），提起上訴，本院判決如下：
    主  文
上訴駁回。
乙○○緩刑貳年。
    事實及理由
一、本案經本院審理結果，認第一審判決認事用法及量刑均無不
    當，應予維持，並引用第一審判決書記載之事實、證據及理
    由（如附件）。
二、上訴人即被告乙○○（以下簡稱為被告）在本院審理時，亦
    大致承認確有原審判決所認定之交通肇事行為。雖仍以：伊
    當時駕車行駛於內線車道，欲進入地下道，並無超速，事故
    當時為上班尖峰時間，伊對於告訴人甲○○（以下簡稱為告
    訴人）騎乘機車欲跨越雙白實線變換車道左轉，實難事先預
    料等情詞，請求本院審酌是否可依「信賴原則」而認定伊無
    過失。惟本案被告於民國（下同）九十七年三月三日在偵查
    中所提出之刑事答辯狀，既供陳二車擦撞之地點係伊所駕駛
    車輛之「右後視鏡背面（即玻璃鏡片之背面）」及告訴人所
    騎乘機車之左把手處（見偵字第四○四○號偵卷第二六頁）
    ；足證本件車禍發生當時，係告訴人騎乘機車在被告所駕駛
    汽車之右前方之狀態。而依據告訴人及被告之行車方向，本
    件交通事故之發生地點，係可左轉至旱溪街之路面；再依據
    卷內交通警察所製作之「道路交通事故調查報告表」，係記
    載上開路面之快慢車道之間，並未繪設「快慢車道分隔線」
    ，另依交通警察所製作之「道路交通事故現場圖」，亦顯示
    上開快慢車道之間之標線不清；依據上開情狀，被告駕車駛
    至上開肇事地點，自有警戒前方以防止其所駕駛車輛與待左
    轉（旱溪街）車輛發生擦撞而肇事之注意義務。本案依據交
    通警察所製作之「道路交通事故現場圖」，既又顯示告訴人
    所騎乘機車倒地之後在路面造成之刮地痕跡，係起於上開路
    口之停止線僅一．八公尺處，且非在被告駕車駛行之車道內
    ；而被告於偵、審中亦一再供陳其在交通事故發生之前，並
    未發覺告訴人及其騎乘之機車；則被告確有未注意車前狀況
    及隨時採取必要安全措施之過失，應堪認定。被告主張可依
    「信賴原則」而認定伊無過失，此為本院本案所不採。其上
    訴核無理由，應予駁回。
三、本案被告之上訴雖無理由，惟本案被告之前並無任何犯罪紀
    錄，此有本院被告全國前案紀錄表在卷可稽。又被告現已與
    告訴人成立訴訟上之和解，同意賠償告訴人新台幣（下同）
    六十九萬三千二百五十三元（含強制責任險），此情亦有臺
    灣臺中地方法院九十七年度訴字第二三三九號和解筆錄影本
    一件在卷可據。且本案交通事故之發生，主要過失仍在告訴
    人，被告因一時過失而罹刑典，犯罪後既已和告訴人成立和
    解，經此偵、審程序及刑罰之宣告，應已足促其心生警惕，
    諒無再犯之虞，本院因認其所受刑罰之宣告，以暫不執行為
    適當，爰併予宣告緩刑二年，以啟自新。
四、據上論斷，應依刑事訴訟法第三百七十三條、第三百六十八
    條、刑法第七十四條第一項第一款，判決如主文。
本案經檢察官丙○○到庭執行職務。
中    華    民    國    98    年     1    月     7    日
            刑事第三庭   審判長法  官   王  增  瑜
                               法  官   梁  堯  銘
                               法  官   廖  柏  基
上列正本證明與原本無異。
不得上訴。
                               書記官   曾  煜  智
中    華    民    國    98    年     1    月     7    日


司法院資訊處製作；財團法人民間司法改革基金會備份。
